

MARIA BADANINA

@ mariabadanina.com

Desarrolladora front-end junior con licenciaturas en diseño gráfico y gestión de empresas. Centrada en escribir código limpio, legible y eficiente con un énfasis en las características visuales, como las animaciones, transiciones y microinteracciones, comprendiendo la importancia del desarrollo front-end para la experiencia del usuario.

CONTACTOS

- maria.badanina.s@gmail.com
- github.com/maria-badanina
- in linkedin.com/in/mariabadanina
- +34 693 280 487

HABILIDADES

Diseño:

Photoshop, Illustrator, After Effects, Axure, Sketch, Principle, C4d

Desarollo:

HTML5, CSS3/SASS, Maquetación responsive, Flexbox, Grid, SVG/CSS animación, Vanilla JS, ES6, SPAs sencillas con React, Gulp, Git, Terminal, VS Code.

Comunicación y trabajo en equipo:

Slack, Trello, GitHub, Metodologías agiles







FORMACIÓN

Curso de Desarollo front-end

© Escuela de estudios superiores de posgrado "Adalab" (2018-2019)

Curso de Diseño UX/UI

Graduado en Diseño Grafico

Universidad Politécnica de San Petersburgo (2014-2017)

Graduado en Gestión de Empresas

Universidad Financiera y Económica (RFEI) (2004-2012)

EXPERIENCIA

Diseñadora/maquetadora freelancer

(2015-2017)

Maquetadora web

Wingsman (2014-2015)

Atención al cliente

Diversas empresas y sectores (2004-2014)

PROYECTOS

Adivina el numero (creado en Adalab)

Un juego simple creado con HTML5, CSS3/SASS, JS y animación SVG/CSS.

Creador de tarjetas (creado en Adalab)

Una aplicación web para crear una tarjeta de visita personalizada. Proyecto grupal para aprender los conceptos básicos de programación con vanilla JS, peticiones Ajax al servidor y almacenamiento de datos en local.

Parador de peliculas (creado en Adalab)

Proyecto individual para aprender tecnología Ajax y almacenamiento de datos en local storage.

Proyecto grupal basado en el creador de tarjetas para practicar refactorización y atomización de código heredado con librería React.js.

Portfolio personal (proyecto personal)

Proyecto individual para mostrar los habilidades en diseño y desarrollo de interfaces. En el proyecto se usan herramientas de Javascript como GSAP, Tilt.js, jQuery.

∂ Tunel

Un sitio web para un restaurante. Diseño y desarrollo responsive, animación CSS, Javascript, jQuery, PHP

Amail Manfred Awesomic CV (creado en Adalab)

Una aplicación web para crear CV en base de JSON.